【裁判字號】    89,簡上,20
【裁判日期】    890316
【裁判案由】    賭博
【裁判全文】
臺灣桃園地方法院刑事判決                          八十九年度簡上字第二號
    公  訴  人  臺灣桃園地方法院檢察署檢察官
    被      告  甲○○
右上訴人因被告賭博案件，不服本院中壢簡易庭八十八年度壢簡字第八五八號，中華
民國八十八年九月二十七日第一審簡易判決（檢察官聲請簡易處刑案號：八十八年度
偵字第九三九八號）提起上訴，本院判決如左：
    主      文
原判決撤銷。
甲○○共同連續在公眾得出入之場所賭博財物，處罰金壹萬伍仟元，如易服勞役以
佰元折算壹日。
扣案電動賭博機具小瑪琍貳台（含ＩＣ板貳片）、賭資新台幣柒仟壹佰參拾元，均沒
收。
    事      實
一、甲○○基於概括犯意，先與綽號「朝先」之姓名年籍不詳之成年男子基於犯意連
    絡，自民國八十八年五月十七日起至同年月二十二日止，在桃園縣楊梅鎮○○里
    ○○街二十號一樓，甲○○開設之「元健山超級商店」（原起訴書誤載為健山超
    級商店」）之不特定人得出入之公眾得出入之場所內，擺放由該綽號「朝先」之
    姓名年籍不詳之成年男子提供之電動賭博機具小瑪琍一台（內含ＩＣ板一片），
    連續與不特定賭客賭博財物多次。賭客每次投入新台幣（下同）十元硬幣一枚可
    得十分憑以押注，若押中則依其押得之倍數取得分數，再憑所得分數總額向甲○
    ○兌換同額現金，若未押中，賭資即歸甲○○及綽號「朝先」之姓名年籍不詳之
    成年男子二人所有。甲○○並與該名男子約定贏得之賭資五五分帳。嗣於八十八
    年五月二十二日晚上十時二十分許，在上址為警查獲，並扣得前開當場賭博之電
    動賭博機具小瑪琍一台（內含ＩＣ板一片）、機具（賭檯）內之賭資一千五百二
    十元。其後惟甲○○又承續上揭賭博之概括犯意，自八十八年九月二十五日起至
    同年十月十三日止，在上址之之不特定人得出入之公眾得出入之場所內，獨自擺
    電動賭博機具小瑪琍一台（內含ＩＣ板二片），先後與不特定賭客賭博財物多次
    。賭客每次投入十元硬幣一枚，可取得一比五倍之分數，依二倍至一百倍不等之
    倍數憑以押注，若押中則依所選擇之倍數自機具之退幣孔退出贏取賭資，若未打
    中，賭資即歸甲○○所有。迄於八十八年十月十三日下午二時三十分許，在上址
    為警查獲，並扣得插電營業中之當場賭博器具電動賭博機具小瑪琍一台（內含Ｉ
    Ｃ板一片）、及該台機具（賭檯）內之賭資五千六百十元。
二、案經桃園縣警察局楊梅分局報請台灣桃園地方法院檢察署檢察官聲請簡易判決處
    刑暨前開分局移送同署檢察官函移本院併案審理。
    理      由
一、右揭事實，業據被告甲○○先後於警訊、偵審中坦承不諱，且有前開事實欄所述
    之賭博機具共二台、機具內起出之賭資共計七千一百三十元扣案可證，本件事證
    明確，被告犯行洵堪認定，應依法論科。
二、核被告所為，係犯刑法第二百六十六條第一項前段之在公眾得出入之場所賭博財
    物罪。其就八十八年五月十七日起至同年月二十二日止之賭博犯行，與綽號「朝
    先」之姓名年籍不詳之成年男子間，具有犯意聯絡及行為分擔，為共同正犯。又
    被告先後多次賭博犯行，時間緊接，構成要件相同，顯係基於概括犯意為之，應
    依連續犯以一罪論，並依法加重其刑。公訴人就被告八十八年九月二十五日起至
    同年十月十三日止之賭博犯行雖未起訴（聲請處刑），惟此部分與起訴部分具有
    連續犯之裁判上一罪關係，自應併予審判。原審據予論罪科刑固非無見，惟原判
    決未及審酌被告八十八年九月二十五起至同年十月十三日止之賭博犯行，即有可
    議，檢察官上訴意旨執此指摘原判決不當，為有理由，應由本院將原判決撤銷改
    判。爰審酌被告犯罪動機、目的、擺放機具之台數、期間、獲取之利益及其犯後
    態度等一切情狀，量處如主文所示之刑，並諭知易服勞役之折算標準。
三、扣案之電動賭博機具其中小瑪琍二台（內含ＩＣ板二片）為當場賭博之器具，賭
    資共計七千一百三十元則為在賭檯上之財物，應依刑法第二百六十六條第二項宣
    告沒收。
據上論斷，應依刑事訴訟法第四百五十五條之一第三項、第三百六十九條第一項前段
、第三百六十四條、第二百九十九條第一項前段，刑法第二十八條、第五十六條、第
二百六十六條第一項前段、第二項、第四十二條第二項，罰金罰鍰提高標準條例第一
條前段、第二條，判決如主文。
本案經檢察官張尹敏到庭執行職務。
中      華      民      國    八十九    年      五      月     十一     日
                                臺灣桃園地方法院刑事第二庭
                                審判長法  官  王  兆  飛
                                      法  官  傅  中  樂
                          法  官  陳  世  博
右正本證明與原本無異。
不得上訴
                                      書記官  楊  惠  如
中      華      民      國    八十九    年              月              日
附論罪科刑依據之法條：
刑法第二百六十六條第一項：
在公共場所或公眾得出入之場所賭博財物者，處一千元以下罰金，但以供人暫時娛樂
之物為賭博者，不在此限。


司法院資訊處製作；財團法人民間司法改革基金會備份。
